【裁判字號】    98,毒抗,426
【裁判日期】    981105
【裁判案由】    毒品危害防制條例
【裁判全文】
臺灣高等法院刑事裁定                 98年度毒抗字第426號
抗  告  人
即  被  告  甲○○
上列抗告人因毒品危害防制條例案件，不服臺灣新竹地方法院
98年度毒聲字第239號，民國98年10月13日裁定（聲請案號：98
年度聲觀字第190號），提起抗告，本院裁定如下：
    主  文
抗告駁回。
    理  由
一、按海洛因及甲基安非他命分屬毒品危害防制條例第2條第2項
    所稱之第一、二級毒品；犯施用第一、二級毒品之罪者，檢
    察官應聲請法院裁定，令被告入勒戒處所觀察、勒戒，其期
    間不得逾2月，毒品危害防制條例第20條第1項定有明文。
二、原裁定意旨略以：被告甲○○基於施用第一、二級毒品之犯
    意，於民國97年12月3日下午4時許回溯26小時、96小時內之
    某時，在不詳地點，分別施用第一級毒品海洛因、第二級毒
    品安非他命，為警於97年12月3日，在新竹縣竹東鎮○○街
    與幸福路路口拘提查獲，被告雖矢口否認有施用毒品犯行，
    惟其查獲後，經警採尿送請詮昕科技股份有限公司以酵素免
    疫分析法、氣相層析質譜儀（GC/MS）檢驗，呈毒品嗎啡、
    甲基安非他命陽性反應，有該公司濫用藥物尿液檢驗報告附
    卷可稽（見偵卷第9、10頁），被告所辯顯不足採信，足認
    被告確有施用第一、二級毒品之事實。又被告雖經觀察、勒
    戒後，曾於90年12月21日，因無繼續施用二級毒品之傾向，
    而予釋放，並經不起訴處分確定，惟其本件係於5年後再犯
    ，仍應依毒品危害防制條例第20條第3項、第1項之規定，送
    勒戒處所施以觀察、勒戒。原審依客觀驗尿所得證據裁定被
    告送勒戒處所施以觀察、勒戒，核無不合。
三、抗告意旨略以：其自97年12月3日起受羈押至98年5月26日止
    ，已無施用毒品之傾向，其現已有正當工作並已遠離毒品，
    請撤銷原處分，並給予自新機會，乃提起抗告云云。
四、查：毒品之危害，主要在於心理之依賴性，而該依賴性之有
    無，有賴實施戒治機關予以實地考察，方得知悉，尚不得僅
    依施用毒品者有無接觸毒品之可能，而由法院逕為判斷。本
    件抗告人即被告甲○○雖曾受羈押之處分，惟該羈押之處分
    與實施觀察勒戒之處分，究有不同，揆諸前揭之說明，即便
    抗告人於受羈押期間無接觸毒品之可能，惟其既未受觀察勒
    戒機關予以實地考察其有無繼續施用之傾向，自不得僅以其
    曾受羈押之處分，即謂其無繼續施用傾向，並得不受觀察勒
    戒之處分，準此，原審依毒品危害防制條例第20條第3項、
    第1項之規定，裁定命抗告人入勒戒處所施以觀察、勒戒，
    於法並無不合，抗告人提起抗告，為無理由，應予駁回。
五、據上論斷，應依刑事訴訟法第412條，裁定如主文。
中    華    民    國    98    年    11    月    5     日
                  刑事第九庭  審判長法  官  陳貽男
                                    法  官  周盈文
                                    法  官  詹駿鴻
以上正本證明與原本無異。
不得再抗告。
                                    書記官  梁淑時
中    華    民    國    98    年    11    月    6     日


司法院資訊處製作；財團法人民間司法改革基金會備份。
